【裁判字號】    98,簡上,440
【裁判日期】    980520
【裁判案由】    竊盜
【裁判全文】
臺灣板橋地方法院刑事判決             98年度簡上字第440號
上  訴  人  乙○○
即  被  告
上列上訴人即被告因竊盜案件，不服本院98年度簡字第1558號中
華民國98年3 月12日第一審判決（聲請簡易判決處刑案號：98年
度偵字第1891號），提起上訴，本院管轄之第二審合議庭判決如
下：
    主  文
上訴駁回。
    事實及理由
一、本案經本院審理結果，認第一審以被告乙○○所為係犯刑法
    第320 條第1 項之竊盜罪罪證明確，判處被告拘役20日，如
    易科罰金，以新臺幣1,000 元折算1 日，其認事用法均無違
    誤，量刑亦屬妥當，應予維持，並引用第一審刑事簡易判決
    記載之事實、證據及理由（如附件）。
二、被告乙○○上訴意旨略以：我當時有吃藥，衣服放在環保袋
    裏面我不是很清楚，我是忘記要付錢云云。經查：
    (一)證人甲○○即大潤發中和店的安管課課長於本院審理時證
      稱：當時是因為被告結帳完畢經過出口時，門神警報器發
      作，我就上前檢查她的東西，她是帶著一個購物袋，運動
      衫是放在最下層，在運動衫的上面有用我們放熟食跟生鮮
      食物的空塑膠袋約5 、6 個，在空塑膠袋的上面，有被告
      購買的商品，也就是說被告使用空塑膠袋來遮蓋她所偷竊
      的這件衣服等情歷歷（見本院卷第21頁）。核與被告自承
      其有將衣服即FILA拉克蘭長袖圓領衫放在環保袋之最下面
      ，有用5 、6 個空塑膠袋放在衣服上面，再放蔬菜及麵包
      ，結帳時有另外買一個購物袋裝蔬菜及麵包，要出去時門
      警報器有響起等語（見本院卷第2 頁）相符，足徵證人上
      開證述應屬實在，並無設詞攀誣，或虛構犯罪事實以陷害
      被告之情形，其前揭證述，應堪採信。此外，復有臺北縣
      政府警察局中和分局扣押物品目錄表、贓物認領保管單各
      1 紙、扣押物品照片1 幀在卷可按，足見上情非虛。
    (二)被告雖以前揭情詞置辯，然證人甲○○於本院審理時證稱
      ：當時被告她的神情還有精神狀況都很正常，被告在結帳
      前並沒詢問提款機等語在卷明確（見本院卷第21頁）。佐
      以被告所自承：之所以放了5 、6 個空塑膠袋在衣服上面
      是因為賣場之蔬菜都濕濕的，我有詢問前面有無提款機等
      語（同上本院卷第21頁、第22頁反面）。是依被告之舉止
      ，其知道要用塑膠袋將衣服與濕的蔬菜隔開，以免衣服沾
      濕之情，被告顯非精神狀況不佳，反而思慮清楚，另被告
      雖提出黃源泰醫院診所之診斷證明書病名列有心律不整、
      肩關節炎、消化性潰瘍、長期頭痛等，惟被告應診之日期
      係98年2 月25日，亦無從以佐證被告於98年1 月4 日有精
      神恍惚，會買東西忘記結帳等情，洵屬無疑，是被告辯稱
      ：當天有吃藥，頭腦不清楚，忘記結帳等語，自不足採信
      。再者，被告自承知悉衣服售價新台幣（下同）699 元，
      而被告僅攜帶309 元，其知悉自己並無購買上開衣服之資
      金，仍將上開衣服放置在袋子最下面，並用空塑膠袋遮掩
      之情節，被告顯有以上開情狀掩人耳目，不欲將上開衣服
      予以結帳而攜帶出賣場之竊盜故意至為明確。被告上開辯
      解，顯係卸責推諉之詞，不足憑信。
三、核被告所為，係犯刑法第320 條第1 項之竊盜罪。原審以被
    告有竊盜前科紀錄，有臺灣高等法院被告前案紀錄表在卷可
    參，素行非佳，再犯本案不知警惕，兼衡其犯罪之動機、目
    的、手段，所竊取財物之價值暨被告犯罪後否認犯行之態度
    等一切情狀，依刑事訴訟法第449 條第1 項前段、第3 項、
    第454 條第2 項，刑法第320 條第1 項、第41條第1 項前段
    ，刑法施行法第1 條之1 等規定，判處拘役20日，如易科罰
    金，以新臺幣1,000 元折算壹日，其認事用法均無違誤，量
    刑亦屬妥當。被告上訴意旨仍執前詞否認犯行，求予撤銷改
    判，為無理由，應予駁回。
據上論斷，應依刑事訴訟法455 條之1 第1 項、第3 項、第368
條、第373條，判決如主文。
本案經檢察官賴建如到庭執行職務。
中    華    民    國    98    年    5     月    20    日
                刑事第三庭 審判長 法  官  樊季康
                                  法  官  劉元斐
                                  法  官  徐子涵
上列正本證明與原本無異。
不得上訴。
                                  書記官  張桐嘉
中    華    民    國    98    年    5     月    22    日
附錄本案論罪科刑法條全文：
刑法第320 條第1 項：
意圖為自己或第三人不法之所有，而竊取他人之動產者，為竊盜
罪，處五年以下有期徒刑、拘役或500元以下罰金。


司法院資訊處製作；財團法人民間司法改革基金會備份。
